【裁判字號】    92,交抗,282
【裁判日期】    920331
【裁判案由】    違反道路交通管理處罰條例
【裁判全文】
臺灣高等法院刑事裁定                            九十二年度交抗字第二八二號
    抗告人即
    受處分人    甲○○○
右抗告人因違反道路交通管理處罰條例案件，不服台灣桃園地方法院中華民國九十二
年一月二十八日裁定（九十二年度交聲字第五號），提起抗告，本院裁定如左：
    主  文
抗告駁回。
    理  由
一、本件抗告意旨略以：抗告人於九十一年十一月一日十三時五十八分許，駕駛車號
    七Ｋ－五八七三號自小客車，行經桃園縣龜山鄉○○路、光峰街口時，為警舉發
    超速，按常理抗告人之時速不可能達到七十七公里（該處限速六十公里），又抗
    告人年已六十餘歲，在市區開車一向謹慎小心，因有踩煞車習慣，方有如舉發照
    片所示車輛煞車燈亮起之情形，實非如原審裁定所載係發現被拍照而立即踩煞車
    所致；況照片中共三部車，如謂超速應係超過其車而位於其車左前方之深色轎車
    ，原裁定顯然有誤，為此提起抗告云云。
二、按汽車駕駛人，行車速度，超過規定之最高時速，處新臺幣一千二百元以上二千
    四百元以下罰鍰，並記違規點數一點，道路交通管理處罰條例第四十條第一項、
    第六十三條第一項第一款訂有明文。本件抗告人於九十一年十一月一日十三時五
    十八分許，行駛於前開路段，為測速相機偵測照相，依前開卷附之測速照片上數
    據顯示，抗告人斯時之車速確為七十七公里無訛，此有抗告人違規超速之照片二
    幀附卷可稽。抗告人雖辯稱：照片中共三部車，如謂超速應係其車左前方之深色
    轎車云云，惟經原審傳訊證人即警員王瓊琳證稱：本件異議人違規路段測速器設
    置之方式是在每一個車道下埋感應器，並未重疊，每個車道不會互相影響，由照
    片顯示，異議人在發現被拍照時，煞車燈有亮，依理而言，異議人通過該路口時
    是綠燈且與前車有相當距離，應不可能踩煞車等語。觀諸卷附測速照片，抗告人
    所述其左前方之深色轎車，與抗告人所駕之車輛係行駛於「不同」的車道，且照
    片中抗告人車輛前後並無車輛與其同車道，又本件該路段之測速器設置方式既係
    在每一個車道下埋感應器，本件測速器測速的客體自係抗告人之車輛無訛，顯無
    可能是抗告人所述之其車左前方的深色車輛超速。其次，依卷附照片，抗告人通
    過該路口時是綠燈，且與前車有相當遠之距離，惟其車後煞車燈卻係亮起，甚為
    明顯，衡諸常情，應係發現被拍照而立即踩煞車所致。抗告人雖於原審先辯稱：
    「該處是交岔路口，前面也有機車，我緊張就會有踩煞車的習慣」、後辯稱：「
    我開車的習慣是只要我旁邊或前面有任何車子，我都會踩煞車」云云，然照片內
    抗告人車之右前方雖有一部機車，惟係行駛於路邊，且與抗告人之車距離遙遠，
    抗告人前開所辯，核與駕車之經驗常情不符，亦無可採。綜上，抗告人有駕車超
    速之情事應堪認定，原審因認原處分機關依前揭規定對汽車駕駛人即抗告人科處
    罰鍰新臺幣一千七百元，並記違規點數一點，核無違誤，乃裁定駁回抗告人在原
    審之異議，經核原裁定認事用法，尚無違誤。抗告人仍執前詞指摘原裁定不當，
    為無理由，應予駁回。
據上論結，應依道路交通管理處罰條例第八十九條，刑事訴訟法第四百十二條，裁定
如主文。
中      華      民      國    九十二    年      三      月    三十一    日
                              臺灣高等法院交通法庭
                                  審判長法  官  陳  祐  治
                                        法  官  王  炳  梁
                                        法  官  楊  炳  禎
右正本證明與原本無異。
不得再抗告。
                                        書記官  廖  素  花
中      華      民      國    九十二    年      四      月      三      日


司法院資訊處製作；財團法人民間司法改革基金會備份。
